臺灣屏東地方法院刑事判決　　　　　　　　　　　　　九十一年度易字第五三六號
　　公　訴　人　臺灣屏東地方法院檢察署檢察官
　　被　　　告　甲○○
右被告因恐嚇取財案件，經檢察官提起公訴（九十一年度偵字第一七四五號），本院
判決如左：
     主  文
甲○○意圖為自己不法之所有，以恐嚇使人將本人之物交付，未遂，累犯，處有期徒
刑陸月，如易科罰金，以參佰元折算壹日。
     事  實
一、甲○○曾因違反麻藥管理條例案件，經臺灣高雄地方法院於民國八十五年五月三
    日以八十五易字第九三七號判處有期徒刑四月確定，於八十六年十月十一日執行
    完畢。猶不知悔改，復於九十一年三月二十六日凌晨一時二十分許，騎乘機車至
    屏東縣屏東市○○路監理站前，見乙○○隻身於忠孝路與敬軍路口等待紅綠燈，
    竟意圖為自己不法之所有，持菜刀向乙○○恐嚇恫稱：把東西拿出來等語，因乙
    ○○見狀，心生畏懼，迅速騎機車離開上址而未遂。嗣乙○○向巡邏員警求救，
    甲○○旋為警查獲，並扣得上開菜刀一把。
二、案經屏東縣警察局屏東分局報告臺灣屏東地方法院檢察署檢察官偵查起訴。
     理  由
一、訊據被告甲○○固坦承於右揭時、地，持菜刀向乙○○稱：把東西拿出來，惟矢
    口否認有恐嚇取財之犯意，辯稱：我只是開玩笑的，因為乙○○一直看我，我一
    時覺得好玩，想要嚇嚇他，否則他跑掉了，我就會追過去云云。經查：右揭犯罪
    事實，業據被害人乙○○指訴歷歷，復有扣案菜刀一把足資佐參。至被告雖以前
    詞置辯，惟證人即案發時在屏東市○○路金品味檳榔攤看顧檳榔攤之店員黃淑真
    ，於警訊中已證述：「 (妳與甲○○及乙○○是否認識？有否怨隙？)甲○○是
    我檳榔攤之常客，我認識，另一乙○○我未曾見過面，不認識。我與他倆人均無
    怨隙」、「 (右記時間他們倆人是否有到檳榔攤？如何到達？)有。乙○○先騎
    機車到達，下車就走到店裡，然後甲○○隨後也騎機車到達，停在路旁坐在車上
    ，沒有下車」等語，顯見被告辯稱未繼續追乙○○云云，與事實不符。再參諸一
    般人於夜半時分，遭人持菜刀喝令交出身上財物時，必定驚恐不已，且被告與被
    害人素不相識，被告辯稱其僅是開玩笑云云，自屬飾卸之詞，不足採信。本件事
    證已臻明確，被告犯行洵堪認定。
二、核被告所為，係犯刑法第三百四十六條第三項、第一項之恐嚇取財未遂罪。被告
    前因違反麻藥管理條例案件，經臺灣高雄地方法院判處有期徒刑四月確定，於八
    十六年十月十一日執行完畢，五年內，再犯本罪，為累犯，應加重其刑。被告已
    著手於犯罪行為之實施，因被害人未交付財物，為未遂犯，應依刑法第二十六條
    前段規定減輕其刑，其有刑之加重減輕事由，應先加後減之。爰審酌被告犯罪之
    手段、目的、造成被害人之損害程度等一切情狀，量處如主文所示之刑，並諭知
    易科罰金之折算標準。扣案之菜刀一把，雖為被告持以供犯罪之用，惟被告已否
    認為其所有，故不為沒收之宣告，附此敘明。
據上論斷，應依刑事訴訟法第二百九十九條第一項、第三百四十六條第三項、第一項
、第二十六條前段、第四十七條、第四十一條第一項前段、罰金罰鍰提高標準條例第
二條，判決如主文。
本案經檢察官黃莉琄到庭執行職務
中      華      民      國      九十一      年    六    月    二十八    日
                                      臺灣屏東地方法院刑事第二庭
                                          法  官   包梅真
右正本證明與原本無異。
如不服本判決應於收受本判決送達後十日內向本院提出上訴書狀，其未敘述上訴理由
者，並得於提起上訴後十日內向本院補提理由書狀（均須按他造當事人之人數附繕本
 ）「切勿逕送上級法院」
                                          書記官   蔡進吉
中      華      民      國      九十一      年    六    月    二十八    日
附錄法條：
刑法第三百四十六條
意圖為自己或第三人不法之所有，以恐嚇使人將本人或第三人之物交付者
，處六月以上五年以下有期徒刑，得併科一千元以下罰金。
以前項方法得財產上不法之利益，或使第三人得之者，亦同。
前二項之未遂犯罰之。
